zh-CN: 商业/工业 > 科学与实验 > 实验室设备 > 光谱分析仪: 荧光光谱仪; 傅里叶变换红外 (FT-IR) 光谱仪; 拉曼光谱仪; 紫外可见光光谱仪
fi: Yritys ja teollisuus > Tiede ja laboratorio > Laboratorio­laitteet > Spektrometrit: Fluoresenssispektrometrit; FT-IR-spektrometrit; Raman-spektrometrit; UV-Vis-spektrometrit
nb: Forretninger og industri > Vitenskap og laboratorier > Laboratorieutstyr > Spektrometere: Fluorescensspektrometre; FT-IR-spektrometre (Fourier Transform Infrared); Raman-spektrometre; UV-Vis-spektrometre
sv: Företag och industri > Vetenskap och laboratorium > Laboratorieutrustning > Spektrometrar: Fluorescensspektrometrar; Infraröda Fouriertransformspektrometrar (FT-IR); Raman-spektrometrar; UV-Vis spektrometrar
ja: ビジネス・産業 > 科学・実験 > 実験器具 > 分光計: 蛍光分光計; フーリエ変換赤外（FT-IR）分光計; ラマン分光計; 紫外可視分光計
pl: Biznes i przemysł > Badania naukowe i laboratoryjne > Sprzęt laboratoryjny > Spektrometry: Spektrometry fluorescencyjne; Spektrometry w podczerwieni z transformacją Fouriera (FT-IR).; Spektrometry Ramana; Spektrometry UV-Vis
ru: Бизнес и промышленность > Лабораторное и научное оборудование > Лабораторное оборудование > Спектрометры: Флуоресцентные спектрометры; Инфракрасные спектрометры с преобразованиями Фурье; Спектрометры комбинационного рассеяния; Спектрометры видимой и УФ-областей спектра
pt-BR: Comercial e industrial > Ciência e laboratório > Equipamentos de laboratório > Espectrômetros: Espectrômetros de fluorescência; Espectrômetros infravermelhos com transformada de Fourier (FT-IR); Espectrômetros Raman; Espectrômetros UV-Vis
ro-RO: Afaceri și sectorul industrial > Știință și laborator > Echipamente de laborator > Spectrometre: Spectrometre cu fluorescență; Spectrometre cu infraroșu cu transformată Fourier (FT-IR); Spectrometre Raman; Spectrometre UV-Vis
sk-SK: Obchod a priemysel > Vedecké laboratórium > Laboratórne vybavenie > Spektrometre: Fluorescenčné spektrometre; Infračervené (FT-IR) spektrometre s Fourierovou transformáciou; Ramanove spektrometre; UV-Vis spektrometre
cs: Obchod a průmysl > Věda a laboratoře > Laboratorní vybavení > Spektrometry: Fluorescenční spektrometry; Infračervené spektrometry s Fourierovou transformací (FT-IR); Ramanovy spektrometry; UV-Vis spektrometry
de: Wirtschaft & Industrie > Wissenschaft & Labor > Laborausstattung > Spektrometer: Fluoreszenzspektrometer; Fouriertransformations-Infrarotspektrometer (FT-IR); Raman-Spektrometer; UV-Vis-Spektrometer
da: Erhverv og industri > Videnskab og laboratorier > Laboratorieudstyr > Spektrometre: Fluorescensspektrometre; FT-IR-spektrometre (Fourier Transform Infrared); Raman-spektrometre; UV-Vis-spektrometre
hu: Üzlet és ipar > Tudomány és laboratórium > Laboratóriumi berendezések > Spektrométerek: Fluoreszcencia-spektrométerek; Fourier-transzformációs infravörös (FT-IR) spektrométerek; Raman spektrométerek; UV-Vis spektrométerek
it: Commercio e industria > Scienza e laboratorio > Strumenti da laboratorio > Spettrometri: Spettrometri a fluorescenza; Spettrometri infrarossi a trasformata di Fourier (FT-IR); Spettrometri Raman; Spettrometri UV-Vis
hr-HR: Posao i industrija > Znanost i laboratorij > Laboratorijska oprema > Spektrometri: Fluorescentni spektrometri; Infracrveni spektroskopi s Fourierovom transformacijom (FTIR); Raman spektrometri; UV-Vis spektrometri
el: Επιχειρηματικός & βιομηχανικός εξοπλισμός > Επιστήμη & εργαστήριο > Εργαστηριακός εξοπλισμός > Φασματόμετρα: Φασματόμετρα φθορισμού; Φασματόμετρα υπερύθρων με μετασχηματισμό Fourier (FT-IR); Φασματόμετρα Raman; Φασματόμετρα UV-Vis
vi: Kinh doanh & Công nghiệp > Khoa học & Phòng thí nghiệm > Thiết bị phòng thí nghiệm > Quang phổ kế: Quang phổ kế huỳnh quang; Quang phổ kế hồng ngoại biến đổi Fourier (FT-IR); Quang phổ kế Raman; Quang phổ kế UV-Vis
es: Economía e industria > Ciencia y laboratorio > Equipo de laboratorio > Espectrómetros: Espectrómetros de fluorescencia; Espectrómetros de infrarrojos por transformada de Fourier (FT-IR); Espectrómetros Raman; Espectrómetros UV-Vis
sl-SI: Posel in industrija > Znanost in laboratorij > Laboratorijska oprema > Spektrometri: Fluorescenčni spektrometri; Infrardeči spektrometri s Fourierjevo transformacijo (FTIR); Ramanski spektrometri; UV-Vis spektrometri
lt-LT: Verslas ir pramonė > Mokslas ir laboratorijos > Laboratorinė įranga > Spektrometrai: Fluorescenciniai spektrometrai; Furjė transformacijos infraraudonųjų spindulių (FT-IR) spektrometrai; Ramano spektrometrai; UV-Vis spektrometrai
zh-TW: 商業與各產業 > 科學和實驗室 > 實驗室器材 > 光譜儀: 螢光光譜儀; 傅立葉轉換紅外 (FT-IR) 光譜儀; 拉曼光譜儀; 紫外光可見光光譜儀
bg-BG: Бизнес и промишленост > Наука и лаборатория > Лабораторно оборудване > Спектрометри: Флуоресцентни спектрометри; Инфрачервени спектрометри с трансформация на Фурие (FT-IR); Раманови спектрометри; UV-Vis спектрометри
ko: 비즈니스/산업 > 과학/연구 > 실험 기구 > 분광계: 형광 분광계; 퓨리에 변환 적외선(FT-IR) 분광계; 라만 분광계; UV-Vis 분광계
th: ธุรกิจและอุตสาหกรรม > วิทยาศาสตร์และห้องแล็บ > อุปกรณ์ห้องแล็บ > สเปกโทรมิเตอร์: สเปกโทรมิเตอร์เรืองแสง; สเปกโทรมิเตอร์ฟูเรียร์ทรานสฟอร์มอินฟราเรด (FT-IR); รามานสเปกโทรมิเตอร์; สเปกโทรมิเตอร์ UV-Vis
pt-PT: Business e industrial > Ciência e laboratório > Equipamento de laboratório > Espectrómetros: Espetrómetros de fluorescência; Espetómetros infravermelhos com transformada de Fourier (FT-IR); Espetrómetros Raman; Espetómetros UV-Vis
tr: İş ve Endüstri > Bilim ve Laboratuvar > Laboratuvar Ekipmanları > Spektrometreler: Floresan Spektrometreler; Fourier Dönüşümü Kızılötesi (FT-IR) Spektrometreler; Raman Spektrometreleri; UV-Vis Spektrometreleri
nl: Zakelijk en industrieel > Wetenschap en laboratoriums > Laboratoriumapparatuur > Spectrometers: Fluorescentiespectrometers; Fouriertransformatie-infraroodspectrometers (FT-IR); Ramanspectrometers; UV-VIS-spectrometers
en: Business & Industrial > Science & Laboratory > Laboratory Equipment > Spectrometers: Fluorescence Spectrometers; Fourier Transform Infrared (FT-IR) Spectrometers; Raman Spectrometers; UV-Vis Spectrometers
fr: Entreprise et industrie > Sciences et laboratoire > Matériel de laboratoire > Spectromètres: Spectromètres à fluorescence; Spectromètres infrarouges à transformée de Fourier (FT-IR); Spectromètres Raman; Spectromètres UV/visible